臺灣高等法院高雄分院刑事裁定　　　　　　　　　　　九十三年度交抗字第二九號
　　抗告人即
　　受處分人　甲○○
右列抗告人因聲明異議案件，不服臺灣高雄地方法院中華民國九十三年二月十六日裁
定（九十三年度交聲字第七二號；交通部公路總局高雄區監理所旗山監理站民國九十
二年一月二十二日所為之旗監違字第駕裁85-I00000000號裁決），提起抗告，本院裁
定如左：
    主  文
抗告駁回。
    理  由
一、抗告意旨略以：抗告人即受處分人甲○○（下稱抗告人）雖設籍高雄縣旗山鎮，
    但實際住居於屏東縣內埔鄉，本件原裁決書係寄達於旗山鎮由伊之家人代收，迨
    抗告人知悉，已逾聲明異議之期限等語。
二、異議意旨略以：異議人即受處分人甲○○係身份證號碼被前老板雇用之司機冒用
    ，導致駕駛執照被註銷，異議人從未於民國九十一年六月二十九日駕駛過本件違
    規之七Ｒ－七五六號車輛，此可傳訊前老板吳秋雨出庭作證，亦可以核對筆跡方
    式，確認本件違規案件駕駛人絕非其本人，為此聲明異議云云。
三、按受處分人不服道路交通管理處罰條例第八條所定主管機關所為之處罰者，得於
    接到裁決書之翌日起二十日內，向管轄地方法院聲明異議，道路交通管理處罰條
    例第八十七條第一項定有明文。又聲明異議應以司法狀紙，敘述異議之理由，提
    出於原處分機關為之，交通法庭認聲明異議不合法律上之程式或其異議權已經喪
    失者，應以裁定駁回之，道路交通案件處理辦法第十三條、第十八條第一項前段
    亦分別定有明文。
四、經查：本件裁決書係於民國九十二年一月二十四日送達於抗告人，有交通部公路
    總局高雄區監理所旗山監理站九十三年一月十六日高監旗字第○九三○○○三○
    二七號函、九十三年一月十五日旗監異字第九三○三○二七號對違反道路交通管
    理事件不服裁決聲明異議案件移送書、本件聲明異議狀及前開案號裁決書掛號郵
    件收件回執各乙份附卷可稽，並為抗告人所不爭，則異議人如對原處分機關是項
    裁決不服欲提起異議，依照上述說明，其二十日之異議期間應自九十二年一月二
    十五日（即其收受裁決書之翌日）起至九十二年二月十三日止，然異議人卻遲至
    九十三年一月十三日始向原處分機關提出聲明異議狀，有原處分機關前開九十三
    年一月十六日函及本件聲明異議狀在卷可稽，顯已逾二十日之異議期間。從而，
    依照前開法條規定及說明，本件異議人逾期始聲明異議，其異議權業已喪失。
五、抗告人雖以伊設籍高雄縣旗山鎮，但實際住居於屏東縣內埔鄉，本件原裁書係寄
    達於旗山鎮由伊之家人代收，迨抗告人知悉，已逾聲明異議之期限云云，惟觀之
    上揭郵件收件回執所載，收件人蓋章欄係蓋用抗告人之私章，抗告人所陳係其他
    家人代收云云，已有可疑。縱由其家人或同住一家之人代收，依刑事訴訟法第六
    十二條準用民事訟法第一百三十七條第一項之規定，其送達亦屬合法，抗告人上
    開辯解，尚難憑採。
六、原審因而以抗告人聲明異議逾期為由，裁定駁回其聲明異議之聲請，核無不當，
    抗告意旨仍執前詞，指摘原裁定不當，為無理由，應予承回。
七、據上論斷，應依道路交通管理處罰條例第八十九條、道路交通案件處理辦法第二
    十六條、刑事訴訟法第四百十二條，裁定如主文。
中    華    民    國      九十三      年      三      月     二十三     日
                              臺灣高等法院高雄分院刑事第五庭
                                  審判長法官  曾永宗
                                        法官  邱永貴
                                        法官  陳明富
右正本證明與原本無異。
不得再抗告。
                                  法院書記官  張宗芳
中    華    民    國      九十三      年      三      月     二十四    日
